# ABRAHAM MAMANI

#### FRONTEND REACT DEVELOPER

Email: abraham.e.mamani@gmail.com

Celular: 1157177548

LinkedIn: https://www.linkedin.com/in/abraham-mamani-2a3571142/

Sitio Web: https://abrahamemamani.github.io/ Localidad: Garín, GBA Norte, Argentina

### **PERFIL**

Un apasionado por el desarrollo front-end con +4 años de experiencia en empresas liderando y trabajando en equipo con metodologías ágiles, con fuertes habilidades organizativas e interpersonales. Competente con React, Typescript, Javascript, y meticuloso en diseño web y mobile.

### **EXPERIENCIA LABORAL**

Oct. 2019 - Actualidad

## ConsultR.

### Front-End Developer

- Desarrollo de aplicaciones web y móviles, desde la planificación hasta la publicación.
- Colaboración con el equipo de producto para la definición de nuevas características.
- Mentor y líder técnico del equipo front-end.
- Evaluación de diseños de UX/UI para la viabilidad técnica.
- Soporte y desarrollo de nuevas funcionalidades para proyectos ya existentes.
- Diseño y mantenimiento de aplicaciones responsive con enfoque mobile-first.

**Skills**: React, TypeScript, Javascript, React Native, Redux, Git, Vue, SCSS (ITCSS, BEM), Bootstrap.

Feb. 2018 - Jun. 2018

# SD Technology.

### Front-End Developer

- Rediseño de aplicaciones web adaptables.
- Desarrollo de nuevas funcionalidades en el Frontend.
- Soporte al backend de un proyecto existente.

### **FORMACIÓN**

Mar. 2014 - Dec. 2016

Universidad Tecnológica Nacional (UTN).

### Técnico Superior en Programación

- Desarrollo de aplicaciones web.
- Programación orientada a objetos.
- Algoritmos.
- Diseño y análisis de bases de datos relacionales.

Mar. 2010 - Dec. 2013

Escuela Secundaria Técnica N°4.

# Técnico en Informática Profesional y personal

- Programación estructurada.
- Desarrollo web básico.

#### **SKILLS**

• React - Javascript - TypeScript - React Native - Mentoring - Redux - SASS - GIT - Tailwind CSS.

